【裁判字號】    95,訴,1971
【裁判日期】    950711
【裁判案由】    毒品危害防制條例
【裁判全文】
臺灣高雄地方法院刑事判決              95年度訴字第1971號
公  訴  人  臺灣高雄地方法院檢察署檢察官
被      告  甲○○
上列被告因違反毒品危害防制條例案件，經檢察官提起公訴（95
年度毒偵字第3435號），本院判決如下：
    主  文
甲○○連續施用第一級毒品，累犯，處有期徒刑壹年。扣案之海
洛因壹包（含包裝袋。驗後淨重零點壹陸公克、包裝重零點壹捌
公克）沒收銷燬。
    事  實
一、甲○○前因施用毒品案件，分經本院以92年度訴字第2552號
    判決有期徒刑9 月、以93年度訴字第2183號判處有期徒刑7
    月確定，經定其應執行刑為1 年2 月，甫於民國94年10月24
    日執行完畢。另因施用毒品案件，經本院以91年度毒聲字第
    4267號裁定令入戒治處所施以強制戒治，於92年1 月21日停
    止戒治付保護管束出所，同年7 月2日 保護管束期滿，強制
    戒治執行完畢。猶未戒除毒癮，於強制戒治執行完畢釋放後
    5 年內，復基於施用第一級毒品之概括犯意，自95年3 月21
    日上午10時許起至同年月24日上午10時許止，均在高雄縣岡
    山鎮空軍醫院廁所內，施用第一級毒品海洛因多次。嗣於同
    年3 月25日下午2 時55分許，在前開醫院廣場內為警查獲，
    扣得海洛因1 包（驗後淨重0.16公克、包裝重0.18公克）。
二、案經高雄縣政府警察局岡山分局報請臺灣高雄地方法院檢察
    署檢察官偵查起訴。
    理  由
一、程序部分：
    本件被告所犯為死刑、無期徒刑、最輕本刑為3 年以上有期
    徒刑以外之罪，其於準備程序進行中，就被訴事實為有罪之
    陳述，經法官告知簡式審判程序之旨，並聽取公訴人及被告
    之意見後，本院合議庭認宜進行簡式審判程序，爰依刑事訴
    訟法第273 之1 第1 項之規定，裁定由受命法官獨任進行簡
    式審判程序，合先敘明。
二、事實認定部分：
    前揭事實，業據被告於本院審理時坦認不諱（見本院卷第22
    、31頁）。且其遭查獲時，經警採集尿液送驗結果，確呈嗎
    啡（即海洛因進入人體後之代謝物）陽性反應，有臺灣檢驗
    科技股份有限公司出具之尿液檢驗報告、高雄縣政府警察局
    岡山分局製作之尿液採證代碼姓名對照表各1 紙附卷可稽（
    檢體編號：岡峰767 。見本院卷第19、20頁），足認被告前
    開自白核與科學檢驗結果相符，堪予採信。又被告前因施用
    毒品案件，經本院以91年度毒聲字第4267號裁定令入戒治處
    所施以強制戒治，於92年1 月21日停止戒治付保護管束出所
    ，同年7 月2 日保護管束期滿，強制戒治執行完畢等情，有
    臺灣高等法院被告前案紀錄表1 份在卷可參。其於強制戒治
    執行完畢釋放後，5 年內再犯本件施用毒品罪，應依毒品危
    害防制條例第23條第2 項之規定依法訴追。本件事證明確，
    被告犯行洵堪認定，應予依法論科。
三、論罪科刑部分：
 (一) 按海洛因屬毒品危害防制條例第2 條第2 項第1 款明定之第
    一級毒品。核被告所為，係犯同條例第10條第1項之施用第
    一級毒品罪。被告於施用前後，持有海洛因之低度行為，應
    為施用之高度行為所吸收，不另論罪。被告前後多次施用第
    一級毒品海洛因之犯行，時間緊接，觸犯構成要件相同之罪
    名，顯係基於概括犯意反覆為之。被告行為後，刑法第56條
    連續犯之規定業經刪除，並於94年7 月1 日施行。經依刑法
    第2 條第1 項之規定，比較新舊法之結果，以修正前之刑法
    第56條之規定以一罪論並加重其刑，較有利於被告，應適用
    修正前之規定，論以連續施用第一級毒品之一罪，並加重其
    刑。
 (二) 被告前有如事實欄所示犯罪科刑情形，有前開臺灣高等法院
    被告前案紀錄表在卷可按。其於有期徒刑執行完畢後，5 年
    內再犯本件有期徒刑以上之罪，不論依修正前、後刑法第47
    條之規定，均構成累犯，不因該條修正而有利或不利之情形
    ，自不生新舊法比較之問題，應逕依修正前刑法第47條之規
    定論以累犯，加重其刑，並依法遞加之。
 (三) 審酌被告前因施用毒品，經強制戒治後，仍未能戒除毒癮，
    顯見戒毒意志不堅，非經一定時間隔離其接觸毒品之機會，
    難以矯治，惟念及施用毒品究係自戕行為，尚未損及他人法
    益，且於審理時坦認犯行，犯後態度尚可等一切情狀，量處
    如主文所示之刑。
 (四) 扣案之白粉1 包，經送法務部調查局鑑驗結果，確含第一級
    毒品海洛因成分（淨重0.16公克、包裝重0.18公克），有該
    局出具之鑑定通知書1 份在卷可查（見偵卷第36－1 頁），
    應依毒品危害防制條例第18條第1 項前段規定沒收銷燬。其
    包裝袋因殘有微量海洛因，應與毒品整體同視，併依前開規
    定沒收銷燬；送驗損耗部分，既已滅失，毋庸沒收銷燬。
據上論斷，應依刑事訴訟法第273 條之1 第1 項、第299 條第1
項前段，毒品危害防制條例第10條第1 項、第18條第1 項前段，
現行刑法第2 條第1 項、第11條、修正前刑法第56條、第47條，
判決如主文。
中    華    民    國    95    年    7     月    11    日
                  刑事第六庭    法  官  林柏壽
以上正本證明與原本無異。
如不服本判決，應於判決送達後10日內，向本院提出上訴狀。
中    華    民    國    95    年    7     月    11    日
                                書記官  林國龍
附錄本案論罪科刑法條全文：
毒品危害防制條例第10條第1 項
施用第一級毒品者，處6 月以上5 年以下有期徒刑。


司法院資訊處製作；財團法人民間司法改革基金會備份。
